臺灣新竹地方法院刑事宣示判決筆錄　 100 年度審易字第933號
公　訴　人　臺灣新竹地方法院檢察署檢察官
被　　　告　莊嘉政
指定辯護人　本院公設辯護人林建和
上列被告因竊盜案件，檢察官提起公訴（100 年度偵字第8044號
）後，聲請改依協商程序而為判決，本院於中華民國100 年11月
15日下午4 時，在本院刑事第十一法庭宣示判決，出席職員如下
：
　　　　　　　　審判長法　官　劉兆菊
　　　　　　　　　　　書記官　林兆嘉
　　　　　　　　　　　通　譯　邱立杰
法官起立朗讀判決主文、犯罪事實要旨、處罰條文，及告以上訴
限制、期間並提出上訴狀之法院，且諭知記載其內容：
一、主  文：
    莊嘉政犯攜帶兇器竊盜罪，累犯，處有期徒刑柒月。扣案之
    大油壓剪及小油壓剪各壹支，均沒收之。
二、犯罪事實要旨：
（一）莊嘉政前於民國92年間，因違反毒品危害防制條例案件，
      經本院於93年3 月19日以93年度訴字第19號判決分別判處
      有期徒刑8 月、6 月。又於93年間，因竊盜案件，經本院
      以93年度易字第394 號判決判處有期徒刑8 月。上開2 案
      件，復經本院於94年8 月23日以94年度聲字第723 號裁定
      定應執行有期徒刑1 年7 月確定(甲)。又於93年間，因違反
      毒品危害防制條例案件，經本院於94年1 月31日以94年度
      易字第89號判決判處有期徒刑8 月確定(乙)。上開(甲)(乙)案件
      接續執行，於95年5 月9 日縮短刑期假釋付保護管束出監
      ，甫於95年10月5 日保護管束期滿，假釋未經撤銷視為執
      行完畢。
（二）莊嘉政基於意圖為自己不法所有之犯意，於100 年8 月22
      日下午1 時30分許，在新竹縣北埔鄉○○街92巷42號至46
      號前，持客觀上足以對人之生命、身體構成威脅，可供兇
      器使用之大油壓剪及小油壓剪各1 支（分別放置在莊嘉政
      身著褲子之右側口袋及右後口袋內），先爬上上址旁之電
      線桿（桿號：埔街#38 左3~左4 ），再以上開大支油壓剪
      將臺灣電力股份有限公司（下稱臺電公司）所有、由臺電
      公司新竹區營業處管領之22平方PVC 風雨銅線共3 條（各
      長34.1公尺）加以剪斷竊取得手並欲加以變賣。嗣為接獲
      報案至現場之警方在新竹縣北埔鄉○○街92巷28號後方菜
      園當場查獲並扣得上開風雨銅線3 條、大油壓剪1 支及小
      油壓剪1 支，始查悉上情（上開風雨銅線3 條業已發還臺
      電公司員工巫維國具領保管）。
（三）案經新竹縣政府警察局竹東分局報告臺灣新竹地方法院檢
      察署檢察官偵查起訴後，經檢察官聲請認罪協商判決，由
      本院改依協商程序而為判決。
三、處罰條文：
（一）電業法第105 條，刑法第321 條第1 項第3 款、第47條第
      1 項、第38條第1 項第2 款、第3 項，刑法施行法第1 條
      之1第1項、第2 項前段。
（二）按臺電公司係應一般需用供給電能之事業經營之人，為電
      業法所規定之電業經營者，而臺電公司所架設於如犯罪事
      實要旨欄：（一）所載電桿上之電線，係供傳輸電力之用
      ，乃屬電業法所規定之電線，故被告莊嘉政基於意圖為自
      己不法所有之犯意，持可供為兇器使用之大油壓剪及小油
      壓剪各1 支竊取電線之犯行，自應依電業法第105 條之規
      定，適用刑法第321 條第1 項第3 款之攜帶兇器竊盜罪從
      重處斷，併予敘明。
四、沒收：至扣案之大油壓剪1 支及小油壓剪1 支（保管字號：
    100 年度院保字第629 號，扣押物品清單見本院卷第13 頁
    ），均係被告莊嘉政所有且自被告莊嘉政行為時之身上褲子
    右側口袋及右後口袋內搜出，大油壓剪1 支更係供本件加重
    竊盜犯罪所用之物，業據被告莊嘉政供承在卷（見本院卷第
    16頁背面，偵查卷第8 頁）；小油壓剪1 支雖據被告莊嘉政
    供稱非持用以剪本案風雨銅線之用，而為平日修理腳踏車煞
    車使用（見偵查卷第8 頁），然按刑法第321 條第1 項第3
    款之攜帶兇器竊盜罪，係以行為人攜帶兇器竊盜為其加重條
    件，此所謂兇器，其種類並無限制，凡客觀上足對人之生命
    、身體、安全構成威脅，具有危險性之兇器均屬之，且祇須
    行竊時攜帶此種具有危險性之兇器為已足，並不以攜帶之初
    有行兇之意圖為必要（最高法院79年臺上字第5253號判例意
    旨可資參照），是認本案扣案之大油壓剪及小油壓剪各1 支
    ，均爰依刑法第38條第1 項第2 款、第3 項之規定，宣告沒
    收。
五、協商判決除有刑事訴訟法第455 條之4 第1 項第1 款於本訊
    問程序終結前，被告撤銷協商合意或檢察官撤回協商聲請者
    ；第2 款被告協商之意思非出於自由意志者；第4 款被告所
    犯之罪非第455 條之2 第1 項所定得以協商判決者；第6 款
    被告有其他較重之裁判上一罪之犯罪事實者；第7 款法院認
    應諭知免刑或免訴、不受理者情形之一，及違反同條第2 項
    「法院應於協商合意範圍內為判決；法院為協商判決所科之
    刑，以宣告緩刑或2 年以下有期徒刑、拘役或罰金為限」之
    規定者外，檢察官與被告均不得上訴。
六、如有前項得上訴之情形，得自收受宣示判決筆錄送達之日起
    10日內，向本院提出上訴書狀，上訴於第二審法院。
本案經檢察官洪期榮到庭執行職務。
中    華    民    國    100     年    11    月    15  日
                  刑事第九庭    書  記  官  林兆嘉
                                審判長法官  劉兆菊
以上筆錄正本係照原本作成。
中    華    民    國    100     年    11    月    15  日
                                書  記  官  許榮成
附錄本案論罪科刑法條全文：
中華民國刑法321條
犯竊盜罪而有下列情形之一者，處6 月以上、5 年以下有期徒刑
，得併科新臺幣10萬元以下罰金：
一、侵入住宅或有人居住之建築物、船艦或隱匿其內而犯之者。
二、毀越門扇、牆垣或其他安全設備而犯之者。
三、攜帶兇器而犯之者。
四、結夥三人以上而犯之者。
五、乘火災、水災或其他災害之際而犯之者。
六、在車站、埠頭、航空站或其他供水、陸、空公眾運輸之舟、
    車、航空機內而犯之者。
前項之未遂犯罰之。